---
title: "Conteo Rápido"
author: "Equipo 1"
date: "12/8/2020"
output:
  html_document: default
  pdf_document: default
---

```{r setup, include=FALSE, warning= FALSE, message=FALSE}
#, echo = FALSE}
knitr::opts_chunk$set(echo = TRUE, message = FALSE)
library(readxl)
library(dplyr)
library(janitor)
library(kableExtra)
library(tidyverse)
library(extrafont)
library(scales)
library(showtext)
library(tint)
library(miniUI)
library(units)
library(ggfortify)
library(cowplot)
library(magrittr)
library("Cairo")

rm(list = ls())
`%notin%` = function(x,y) !(x %in% y)
source("funciones/muestra.R")
source("funciones/calculaECM.R")
source("funciones/graficaHistograma.R")
source("funciones/graficaError.R")
source("funciones/funcionesSimulacion.R")
```

## Lectura de datos

```{r}
gobernador2015<- read_excel("data/ComputoGobernador2015_Casilla.xlsx", 
                            sheet = "POR CASILLA", skip = 1) %>%
  clean_names()

UbicacionCasillas2015 <- read_excel("data/UbicacionCasillas2015.xlsx", skip = 4) %>%
  clean_names()

casillas_sonora <- read.csv("data/casillas_sonora.csv")  %>%
  select(seccion, casilla_tipo) %>%
  distinct(seccion, casilla_tipo) %>%
  rbind(c(608, "RURAL"))
casillas_sonora$seccion %<>% as.numeric()
```

Se agrega lista nominal a la tabla de resultados por casilla

```{r}
gobernador2015 <- UbicacionCasillas2015 %>%
  left_join(gobernador2015, ., by = c("seccion", "casilla")) %>%
  select(-c(distrito_local.y, municipio.y, domicilio)) %>%
  mutate(seccion_casilla = paste(seccion, casilla)) %>%
  rename(municipio = municipio.x,
         distrito_local = distrito_local.x)
  
gobernador2015 <- casillas_sonora %>%
  left_join(gobernador2015, ., by = "seccion") %>%
  mutate(distrito_tipo = paste(distrito_local,casilla_tipo))
rm(casillas_sonora)
```

## Resultado real

```{r}
gobernador2015 %>%
  summarise(PRI = sum(total_coalicion) / sum(votacion_total_emitida),
            PAN = sum(pan) / sum(votacion_total_emitida)) -> resultadoReal

# Resultado global
resultadoReal <- resultadoReal * 100
resultadoReal
```

Tamaño de muestra y número de repeticiones

```{r}
N <- length(gobernador2015$seccion_casilla)  # total de casillas
n <- muestra(N)                              # Número de secciones en la muestra
M <- 10                                    # Número de repeticiones
```

## Simulación

### Muestreo aleatorio simple

```{r}
simulacionMAS <- funcionSimulaMas(gobernador2015, n, M)
```

### Muestreo sistemático
```{r}
simulacionSIST <- funcionSimulaSist(gobernador2015, n, N, M)
```

### Estratificado

Resumen de resultados por distrito

```{r, message = FALSE}
df.distritos <- gobernador2015 %>%
  group_by(distrito_local) %>%
  summarise(LN = sum(lista_nominal),
            N.dist = n(),           # Casillas por distrito
            p = LN/sum(gobernador2015$lista_nominal)) %>%   # Proporción
  mutate(n.dist = round(num.casillas = n * p)) %>%
  arrange(distrito_local)
```

```{r}
df.distritos
```
<<<<<<< HEAD

=======
>>>>>>> 0707ff4ca268cf0e2ed346d9bbe9798a726bf70a
#### Afijación simple

```{r, message = FALSE}
simulacionESTR.simple <- funcionSimulaEstrSimple(gobernador2015, n, M, df.distritos)
```

#### Afijación proporcional

```{r, message = FALSE}
source("funciones/funcionesSimulacion.R")
#simulacionESTR.prop <- funcionSimulaEstrProp(gobernador2015, n, M, df.distritos)
```

```{r, message = FALSE, warning=FALSE}
simulacionESTR.prop <- funcionSimulaEstrVar(gobernador2015, n, M, df.distritos)
```

Tabla por distrito y casilla

```{r, message = FALSE}
df.distritos02<- gobernador2015 %>%
  group_by(distrito_tipo) %>%
  summarise(LN = sum(lista_nominal),
            N.dist = n(),     # Casillas por distrito
            p = LN/sum(gobernador2015$lista_nominal)) %>%   # Proporción
  mutate(n.dist = round(num.casillas = n * p)) %>%
  arrange(distrito_tipo)
```

```{r}
df.distritos02
```

#### Estrato: distrito y tipo de casilla

```{r, message= FALSE, error = FALSE, warning = FALSE}
simulacionESTR02 <- funcionSimulaEstr02(gobernador2015, n, M, df.distritos02) 
```

## Cálculo de error cuadrático medio

```{r}
options(scipen=999)
resumen <- data.frame()
resumen <- resumen %>%
  rbind(calculaECM(simulacionMAS)) %>%
  #rbind(calculaECM(simulacionSIST)) %>%
  rbind(calculaECM(simulacionESTR.simple)) %>%
  rbind(calculaECM(simulacionESTR.prop)) %>%
  rbind(calculaECM(simulacionESTR02))
row.names(resumen) = c("MAS", "Estr simple", "Estr prop", 
                       "Estr distrito y casilla")
resumen
```

```{r}
p.estimado <- resultadoReal %>%
  rbind(simulacionMAS %>%
          summarise(PRI=mean(PRI), PAN=mean(PAN))) %>%
  rbind(simulacionESTR.simple %>%
          summarise(PRI=mean(PRI), PAN=mean(PAN))) %>%
  rbind(simulacionESTR.prop %>%
          summarise(PRI=mean(estPRI), PAN=mean(estPAN))) %>%
  rbind(simulacionESTR02 %>%
          summarise(PRI=mean(PRI), PAN=mean(PAN)))

row.names(p.estimado) = c("Real", "MAS", "Estr simple", "Estr prop", 
                       "Estr distrito y casilla")

p.estimado
```

Cálculo intervalos (+/- 3 sd)

```{r}
resumen <- resumen %>% 
 tibble::rownames_to_column()  %>% 
  rename(muestreo=rowname)
resumen2 <- data.frame(t(resumen[-1]))
colnames(resumen2) <- resumen[, 1]

intervaloMAS <- simulacionMAS %>% 
  summarise(PRI= mean(PRI), PAN=mean(PAN)) %>%
  gather("Partido", "Promedio") %>%
  mutate(Mínimo=Promedio-(3*(sqrt(as.double(resumen2$MAS)))),
         Máximo=Promedio+(3*(sqrt(as.double(resumen2$MAS))))) %>%
  filter(Partido!="PRD")

intervaloestr <- simulacionESTR.simple %>% 
  summarise(PRI= mean(PRI), PAN=mean(PAN))%>%
  gather("Partido", "Promedio") %>% 
  mutate(Mínimo=Promedio-(3*sqrt(as.double(resumen2$`Estr simple`))),
         Máximo=Promedio+(3*sqrt(as.double(resumen2$`Estr simple`)))) %>%
  filter(Partido!="PRD")

intervaloestr2 <- simulacionESTR02 %>% 
  summarise(PRI= mean(PRI), PAN=mean(PAN))%>%
  gather("Partido", "Promedio") %>%
  mutate(Mínimo=Promedio-(3*sqrt(as.double(resumen2$`Estr distrito y casilla`))),
         Máximo=Promedio+(3*sqrt(as.double(resumen2$`Estr distrito y casilla`)))) %>%
  filter(Partido!="PRD")
```

# CALCULO DE INTERVALO DE MUESTREO ESTRATIFICADO PROPORCIONAL E INDICADORES

```{r}

simulacionESTR.prop <- simulacionESTR.prop %>%
  mutate(MinPRI = estPRI - (2.57 * varPRI),
         MaxPRI = estPRI + (2.57 * varPRI),
         MinPAN = estPAN - (2.57 * varPAN),
         MaxPAN = estPAN + (2.57 * varPAN),
         capturaPRI = estPRI > MinPRI
                        && estPRI < MaxPRI,
         capturaPAN = estPAN > MinPAN
                        && estPAN < MaxPAN,
         no.Traslape = MaxPAN < MinPRI,
         longIntPRI = MaxPRI-MinPRI,
         longIntPAN = MaxPAN-MinPAN)

captura_verdad <- data.frame()
captura_verdad <- captura_verdad %>%
  rbind(simulacionESTR.prop %>%
          select(capturaPRI, capturaPAN, no.Traslape) %>%
          summarise(PRI.capturado = 100*length(capturaPRI[capturaPRI==TRUE]) / M,
                    PAN.capturado = 100*length(capturaPAN[capturaPAN==TRUE]) / M,
                    no.Traslapado = 100*length(no.Traslape[no.Traslape==TRUE])/M))
captura_verdad

```


```{r}
intervaloMAS
intervaloestr
#intervaloestrprop
intervaloestr2 
```

```{r}
intervaloMAS <- simulacionMAS %>% 
  summarise(PRI= mean(PRI), PAN=mean(PAN)) %>%
  gather("Partido", "Promedio") %>%
  mutate(Mínimo=Promedio-(3*(sqrt(as.double(resumen2$MAS)))),
         Máximo=Promedio+(3*(sqrt(as.double(resumen2$MAS))))) %>%
  filter(Partido!="PRD")

simulacionMAS <- simulacionMAS %>%
  mutate(capturaPRI = resultadoReal$PRI > intervaloMAS$Mínimo[1] 
                        && resultadoReal$PRI < intervaloMAS$Máximo[1],
         capturaPAN = resultadoReal$PAN > intervaloMAS$Mínimo[2] 
                        && resultadoReal$PAN < intervaloMAS$Máximo[2],
         no.Traslape = intervaloMAS$Máximo[2] < intervaloMAS$Mínimo[1])

simulacionMAS
```

Porcentaje de estimación correcta

```{r}
captura_verdad<- data.frame()
captura_verdad <- captura_verdad %>%
  rbind(simulacionMAS %>%
          select(capturaPRI, capturaPAN, no.Traslape) %>%
          summarise(PRI.capturado = 100*length(capturaPRI[capturaPRI==TRUE]) / M,
                    PAN.capturado = 100*length(capturaPAN[capturaPAN==TRUE]) / M,
                    no.Traslapado= 100*length(no.Traslape[no.Traslape==TRUE]) / M))
captura_verdad
# +  long
```

### Gráficas

```{r, echo=FALSE}
Tema <- theme(plot.title = (element_text(size = 20, color = "black")),
              plot.subtitle = (element_text(size = 10, color = "black")),
              legend.position = "top",  plot.margin = margin(0.5, 1, 0.5, 1, "cm"),
              legend.key.height = unit (0.2, "cm"), legend.key.width = unit (0.2, "cm"),
              axis.text = element_text(size = 10, color = "black"),
              legend.text = element_text(size = 8, color = "black"),
              legend.title = element_text(size = 10, color = "black"),
              plot.caption = element_text(size = 10, color = "black", face="italic"),
              axis.title = element_text(size = 12, color = "black"))
```

Muestreo aleatorio simple.

```{r}
simulacionMAS %>%
  graficaHistograma("Simulación: Muestreo aleatorio simple")
```

Estratificado.

```{r}
simulacionESTR.simple %>%
  graficaHistograma("Simulación: Muestreo estratificado")
```

Estratificado Rural/Urbano

```{r}
simulacionESTR02 %>%
  graficaHistograma("Simulación: Muestreo estratificado R/U")
```

Error: Muestreo aleatorio simple

```{r}
titulo <- "Simulación: Muestreo aleatorio simple"
graficaError(simulacionMAS, titulo)
```

Error: Estratificado

```{r}
titulo <- "Simulación: Muestreo estratificado"
graficaError(simulacionESTR.simple, titulo)
```

Error: Estratificado (proporcional)

```{r}
titulo <- "Simulación: Muestreo estratificado (proporcional)"
graficaError(simulacionESTR.prop, titulo)
```

Error: Estratificado R/U

```{r}
titulo <- "Simulación: Muestreo estratificado Rural/Urbano"
graficaError(simulacionESTR02, titulo)
```

Intervalo Muestra Aleatoria Simple

```{r}
source("funciones/graficaIC.R")
titulo <- "Simulación: Muestreo aleatorio simple"
graficaIC(intervaloMAS, titulo)
```

Intervalo Estratificado

```{r}
titulo <- "Simulación: Muestreo estratificado"
graficaIC(intervaloestr, titulo)
```

Intervalo Estratificado proporcional

```{r}
titulo <- "Simulación: Muestreo estratificado (proporcional)"
graficaIC(intervaloestrprop, titulo)
```

Intervalo Estratificado R/U

```{r}
titulo <- "Simulación: Muestreo estratificado R/U"
graficaIC(intervaloestr2, titulo)
```


```{r}
# Función: estimador de varianza bajo MAS
varEstMAS <- function(x, n, N){
  y <- (1-n/N) * sd(x)^2/n
  return(y)
}
# prueba la función
varEstMAS(simulacionMAS$PAN, n, N)
```


