---
title: "Conteo Rápido"
author: "Equipo 1"
date: "12/8/2020"
output:
  html_document: default
  pdf_document: default
---

```{r setup, include=FALSE}
knitr::opts_chunk$set(echo = TRUE)
library(readxl)
library(dplyr)
library(janitor)
library(kableExtra)

rm(list = ls())
`%notin%` = function(x,y) !(x %in% y)
```

## Lectura de datos

```{r}
gobernador2015<- read_excel("data/ComputoGobernador2015_Casilla.xlsx", 
                            sheet = "POR CASILLA", skip = 1) %>%
  clean_names()

UbicacionCasillas2015 <- read_excel("data/UbicacionCasillas2015.xlsx", skip = 4) %>%
  clean_names()
```

Se agrega lista nominal a la tabla de resultados por casilla

```{r}
gobernador2015 <- UbicacionCasillas2015 %>%
  left_join(gobernador2015, ., by = c("seccion", "casilla")) %>%
  select(-c(distrito_local.y, municipio.y, domicilio)) %>%
  mutate(seccion_casilla = paste(seccion, casilla)) %>%
  rename(municipio = municipio.x,
         distrito_local = distrito_local.x)
```


## Muestreo aleatorio simple

Genera una muestra, la guarda y lee

```{r, eval = FALSE}
sample(gobernador2015$seccion_casilla, 370) %>%
  write.csv("muestra aleatoria.csv")
muestra <- read.csv("muestra aleatoria.csv")
```

Resultados globales

```{r}
gobernador2015 %>%
  summarise(PRI = sum(total_coalicion) / sum(votacion_total_emitida),
            PAN = sum(pan) / sum(votacion_total_emitida),
            PRD = sum(prd) / sum(votacion_total_emitida)) -> Global

# Resultado global
Global <- Global * 100
```

Simulación 

```{r}
N <- 370          # Número de secciones
M <- 10000        # Número de repeticiones

# Crea una matriz vacía
simulacion <- matrix(rep(0, length(Global)*M), nrow = M)

t <- proc.time() # calcula tiempo: inicio 
for(i in 1:M){
  muestra <- sample(gobernador2015$seccion_casilla, N)
  gobernador2015 %>%
  filter(seccion_casilla %in% muestra) %>%
  summarise(PRI = sum(total_coalicion) / sum(votacion_total_emitida),
            PAN = sum(pan) / sum(votacion_total_emitida),
            PRD = sum(prd) / sum(votacion_total_emitida)) %>%
    as.numeric() -> simulacion[i, ]
}
proc.time()-t  # calcula tiempo: final 

colnames(simulacion) <- c("PRI", "PAN", "PRD") 

# Se convierte a data frame y se multiplica por 100
simulacion <- data.frame(simulacion * 100)
```

Se calculan las diferencias entre lo estimado y el valor real

```{r}
simulacion <- simulacion %>%
  mutate(dif.PRI = PRI - Global$PRI,
         dif.PAN = PAN - Global$PAN,
         dif.PRD = PRD - Global$PRD)
```

```{r}
summary(simulacion[4:6])
```

### Error cuadrático medio

```{r}
simulacion %>%
  summarise(ECM.PRI = sum(dif.PRI^2)/M,
            ECM.PAN = sum(dif.PAN^2)/M,
            ECM.PRD = sum(dif.PRD^2)/M)
```


## Análisis exploratorio de datos

Confirmar que el cálculo "total_coalicion" sea correcto

TOTAL COALICIÓN = PRI	+ PVEM + PANAL + PRI-PVEM-PANAL + PRI-PVEM +	PRI-PANAL +	PVEM-PANAL

```{r}
gobernador2015 %>%
  transmute(validaCoalicion = total_coalicion
            -(pri	+ pvem + panal +
              pri_pvem_panal + pri_pvem +	pri_panal + 
              pvem_panal)) %>% 
  summary()
```

Secciones sin información en resultados por casilla

```{r}
UbicacionCasillas2015 %>%
  mutate(seccion_casilla = paste(seccion, casilla)) %>%
  select(municipio, seccion_casilla) %>%
  filter(seccion_casilla %notin% gobernador2015$seccion_casilla)
```

### Resultados por municipio

```{r}
gobernador2015 %>%
  group_by(municipio) %>%
  summarise(PAN = sum(pan),
            PRI = sum(total_coalicion),
            PRD = sum(prd),
            PT = sum(pt),
            MORENA = sum(morena),
            Humanista = sum(humanista),
            EncuentroSocial = sum(encuentro_social),
            NoRegistrado = sum(candidato_no_registrado),
            Nulos = sum(votos_nulos),
            Validos = sum(total_votos_validos),
            Total = sum(votacion_total_emitida)
            ) %>%
  mutate(Ganador = case_when(
    PAN > PRI ~ "PAN",
    PAN < PRI ~ "PRI",
    TRUE ~ "Empate")
    )
```

Se agrupan el resto de los partidos

```{r}
gobernador2015 %>%
  group_by(municipio) %>%
  summarise(PAN = sum(pan),
            PRI = sum(total_coalicion),
            PRD = sum(prd),
            OTROS = sum(pt) + sum(morena) + sum(humanista) + sum(encuentro_social),
            NULOS = sum(candidato_no_registrado) + sum(votos_nulos),
            Válidos = sum(total_votos_validos),
            Total = sum(votacion_total_emitida),
            LN = sum(lista_nominal)
            ) %>%
  mutate(Ganador = case_when(
    PAN > PRI ~ "PAN",
    PAN < PRI ~ "PRI",
    TRUE ~ "Empate")
    )
```


## Anexos

### Tipos de casillas

- Casilla básica: Se instalan en secciones que tienen un número no mayor a 750 electores.

- Casilla contigua: Cuando el número de electores de la sección es superior a 750, éstas se instalan.

- Casilla extraordinaria: Atienden a residentes de una sección, que por condiciones de vías de comunicación o socio culturales, tengan difícil acceso.

- Casillas especiales: Se instalan para que los electores fuera de la sección correspondiente a su domicilio puedan votar.

https://portalanterior.ine.mx/archivos2/Alterna/2016/PREP/CentroDeAyuda/Extraordinaria/rsc/pdf/tipos_casillas.pdf