---
title: "Conteo rapido muestra estratificada proporcional"
author: "Equipo 1"
date: "2/5/2021"
output:
  html_document: default
  pdf_document: default
---

```{r setup, include=FALSE}
knitr::opts_chunk$set(echo = TRUE, message = FALSE)
library(readxl)
library(dplyr)
library(janitor)
library(kableExtra)
library(tidyverse)
library(extrafont)
library(scales)
library(showtext)
library(tint)
library(miniUI)
library(units)
library(ggfortify)
library(cowplot)
library(magrittr)
library(Cairo)
```

```{r}
rm(list = ls())
`%notin%` = function(x,y) !(x %in% y)
source("funciones/muestra.R")
#source("funciones/calculaECM.R")
source("funciones/funcionSimulaEstrVar-02.R")
```

```{r, echo=FALSE}
Tema <- theme(plot.title = (element_text(size = 20, color = "black")),
              plot.subtitle = (element_text(size = 10, color = "black")),
              legend.position = "top",  plot.margin = margin(0.5, 1, 0.5, 1, "cm"),
              legend.key.height = unit (0.2, "cm"), legend.key.width = unit (0.2, "cm"),
              axis.text = element_text(size = 10, color = "black"),
              legend.text = element_text(size = 8, color = "black"),
              legend.title = element_text(size = 10, color = "black"),
              plot.caption = element_text(size = 10, color = "black", face="italic"),
              axis.title = element_text(size = 12, color = "black"))
```

### Lectura de datos

```{r}
source("funciones/lecturaDatos.R")
gobernador2015 <- lecturaDatos()
#gobernador2015 %>% head()
```

### Resultado real

```{r}
gobernador2015 %>%
  summarise(PRI = sum(total_coalicion) / sum(votacion_total_emitida),
            PAN = sum(pan) / sum(votacion_total_emitida)) -> resultadoReal
resultadoReal
```

### Tamaño de muestra y número de repeticiones

```{r}
N <- length(gobernador2015$seccion_casilla)  # total de casillas
n <- muestra(N)                              # Número de secciones en la muestra
M <- 10                                   # Número de repeticiones
#z <- qnorm(1-0.01/2)
z <- 2.575
```


# Estratificación: Distritos

```{r}
source("funciones/simEstratificado.R")
```

## Resumen por distrito

```{r}
df.distritos <- gobernador2015 %>%
  group_by(distrito_local) %>%
  summarise(LN = sum(lista_nominal),
            Nh = n(),           # Casillas por distrito
            p = LN/sum(gobernador2015$lista_nominal)) %>%   # Proporción
  mutate(nh = round(n * p),
         nh12 = round(N * 0.12 * p),
         nh15 = round(N * 0.15 * p),
         nh25 = round(N * 0.25 * p)) %>%
  arrange(distrito_local) %>%
  rename(estrato = distrito_local)
df.distritos
```

## Resumen por distrito y tipo de casilla

```{r}
df.distritosTipo <- gobernador2015 %>%
  group_by(distrito_tipo) %>%
  summarise(LN = sum(lista_nominal),
            Nh = n(),           # Casillas por distrito
            p = LN/sum(gobernador2015$lista_nominal)) %>%   # Proporción
  mutate(nh = round(n * p),
         nh12 = round(N * 0.12 * p),
         nh15 = round(N * 0.15 * p),
         nh25 = round(N * 0.25 * p)) %>%
  mutate(nh = if_else(nh == 1, 2, nh),
         nh12 = if_else(nh12 == 1, 2, nh12),
         nh15 = if_else(nh15 == 1, 2, nh15),
         nh25 = if_else(nh25 == 1, 2, nh25)) %>%
  arrange(distrito_tipo) %>%
  rename(estrato = distrito_tipo)
df.distritosTipo
```

### Compara entre estratificar por distritos vs distritos y tipo de casilla. n = 346

```{r}
simDistrito <- gobernador2015 %>%
  rename(estrato = distrito_local) %>%
  simEstratificado(df.distritos$estrato, 
                   df.distritos$Nh, df.distritos$nh)
```

```{r}
simDistritoTipo <- gobernador2015 %>%
  rename(estrato = distrito_tipo) %>%
  simEstratificado(df.distritosTipo$estrato, 
                   df.distritosTipo$Nh, df.distritosTipo$nh)
```

```{r, message = FALSE}
simDistrito <- resumenSimulacion(simDistrito, z)
simDistrito
resumenCaptura(simDistrito)
```

```{r, message = FALSE}
simDistritoTipo <- resumenSimulacion(simDistritoTipo, z)
simDistritoTipo
resumenCaptura(simDistritoTipo)
```

```{r}
summary(simDistrito$deltaPAN)
summary(simDistritoTipo$deltaPAN)
summary(simDistrito$deltaPRI)
summary(simDistritoTipo$deltaPRI)
```

Histograma delta PAN estratificación por distritos vs distritos y tipo de casilla

```{r}
par(mfrow=c(2,2))
hist(simDistrito$deltaPAN, 
     main = paste("n = ", sum(df.distritos$nh)), xlab = "delta PAN")
hist(simDistrito$deltaPAN, 
     main = paste("n = ", sum(df.distritos$nh)), xlab = "delta PAN")

hist(simDistritoTipo$deltaPAN, 
     main = paste("n = ", sum(df.distritosTipo$nh)), xlab = "delta PAN")
hist(simDistritoTipo$deltaPAN, 
     main = paste("n = ", sum(df.distritosTipo$nh)), xlab = "delta PAN")
```

Histograma delta PRI estratificación por distritos vs distritos y tipo de casilla

```{r}
par(mfrow=c(2,2))
hist(simDistrito$deltaPRI, 
     main = paste("n = ", sum(df.distritos$nh)), xlab = "delta PRI")
hist(simDistrito$deltaPRI, 
     main = paste("n = ", sum(df.distritos$nh)), xlab = "delta PRI")

hist(simDistritoTipo$deltaPRI, 
     main = paste("n = ", sum(df.distritosTipo$nh)), xlab = "delta PRI")
hist(simDistritoTipo$deltaPRI, 
     main = paste("n = ", sum(df.distritosTipo$nh)), xlab = "delta PRI")
```

### Muestra de tamaño 12% de N

```{r}
simDistrito12 <- gobernador2015 %>%
  rename(estrato = distrito_local) %>%
  simEstratificado(df.distritos$estrato, df.distritos$Nh, df.distritos$nh12)

simDistritoTipo12 <- gobernador2015 %>%
  rename(estrato = distrito_tipo) %>%
  simEstratificado(df.distritosTipo$estrato, df.distritosTipo$Nh, df.distritosTipo$nh12)
```

### Muestra de tamaño 15% de N

```{r}
simDistrito15 <- gobernador2015 %>%
  rename(estrato = distrito_local) %>%
  simEstratificado(df.distritos$estrato, df.distritos$Nh, df.distritos$nh15)

simDistritoTipo15 <- gobernador2015 %>%
  rename(estrato = distrito_tipo) %>%
  simEstratificado(df.distritosTipo$estrato, df.distritosTipo$Nh, df.distritosTipo$nh15)
```

### Muestra de tamaño 25% de N

```{r}
simDistrito25 <- gobernador2015 %>%
  rename(estrato = distrito_local) %>%
  simEstratificado(df.distritos$estrato, df.distritos$Nh, df.distritos$nh25)

simDistritoTipo25 <- gobernador2015 %>%
  rename(estrato = distrito_tipo) %>%
  simEstratificado(df.distritosTipo$estrato, df.distritosTipo$Nh, df.distritosTipo$nh25)
```


```{r}
par(mfrow=c(4,2))
hist(simDistrito$deltaPAN, 
     main = paste("n = ", sum(df.distritos$nh)), xlab = "delta PAN")
hist(simDistrito12$deltaPAN, 
     main = paste("n = ", sum(df.distritos$nh12)), xlab = "delta PAN")
hist(simDistrito15$deltaPAN, 
     main = paste("n = ", sum(df.distritos$nh15)), xlab = "delta PAN")
hist(simDistrito25$deltaPAN, 
     main = paste("n = ", sum(df.distritos$nh25)), xlab = "delta PAN")

hist(simDistrito$deltaPRI, 
     main = paste("n = ", sum(df.distritos$nh)), xlab = "delta PRI")
hist(simDistrito12$deltaPRI, 
     main = paste("n = ", sum(df.distritos$nh12)), xlab = "delta PRI")
hist(simDistrito15$deltaPRI, 
     main = paste("n = ", sum(df.distritos$nh15)), xlab = "delta PRI")
hist(simDistrito25$deltaPRI, 
     main = paste("n = ", sum(df.distritos$nh25)), xlab = "delta PRI")
```


```{r}
# Resumen PAN
simDistrito %>%
  select(MinPAN, estPAN, MaxPAN, varPAN, deltaPAN, capturaPAN) %>%
  head()

# Resumen PRI
simDistrito %>%
  select(MinPRI, estPRI, MaxPRI, varPRI, deltaPRI, capturaPRI) %>%
  head()
```


## Error

```{r}
df.simulacion <- simDistrito
variable <- simDistrito$dif.PRI
error <- ggplot(data=df.simulacion, aes(x=variable^2)) +
  geom_histogram(bins=50, color="red", fill = "red", alpha=0.5)+
  scale_y_continuous(labels = comma) +
  theme_bw() + Tema +
  labs(fill = "Partido", color= NULL, 
       x = "Diferencia al cuadrado", 
       y = "Observaciones", 
       title = NULL,
       caption = NULL, 
       subtitle = paste("Errores de", M, 
                        "simulaciones respecto al resultado observado"))
show(error)
```

```{r}
df.simulacion <- simDistrito
variable <- simDistrito$dif.PAN
error <- ggplot(data=df.simulacion, aes(x=variable^2)) +
  geom_histogram(bins=50, color="blue", fill = "blue", alpha=0.5)+
  scale_y_continuous(labels = comma) +
  theme_bw() + Tema +
  labs(fill = "Partido", color= NULL, 
       x = "Diferencia al cuadrado", 
       y = "Observaciones", 
       title = NULL,
       caption = NULL, 
       subtitle = paste("Errores de", M, 
                        "simulaciones respecto al resultado observado"))
show(error)
```


```{r}
graficaHistograma <-function(df.simulacion, vtitulo){
  M <- length(df.simulacion[,1])
  
  comp <- ggplot(data=df.simulacion) +
    geom_histogram(aes(x=estPRI, fill="PRI"),color="red",  alpha=0.5)+
    geom_histogram(aes(x=estPAN, fill="PAN"), color="blue",  alpha=0.5)+
    scale_fill_manual(breaks = c("PRI", "PAN"),
                      values=c("red", "blue")) +
    theme_bw() + Tema +
    labs(fill = "Partido", color= NULL, y = "", x = "% votación", title = vtitulo,
         caption = NULL, subtitle = paste("Resultados de",M, "simulaciones"))
  show(comp)
}
```

```{r}
simDistrito %>%
  graficaHistograma("Simulación: Muestreo estratificado proporcional")
```
